【裁判字號】    98,重上更(三),151
【裁判日期】    990526
【裁判案由】    違反貪污治罪條例
【裁判全文】
臺灣高等法院臺南分院刑事判決   九十八年度重上更(三)字第一五一號
上訴人
即被告  子○○
選任辯護人  楊淑惠律師
上訴人
即被告  癸○○
選任辯護人  蔡碧仲律師
上訴人
即被告  戊○○
選任辯護人  黃俊仁律師
上訴人
即被告  甲○
上訴人
即被告  乙○○
上二人共同
選任辯護人  蔡碧仲律師
上列上訴人因違反貪污治罪條例案件，不服臺灣雲林地方法院八
十八年度訴字第四八四號中華民國九十年四月十九日第一審判決
（起訴案號：臺灣雲林地方法院檢察署八十八年度偵字第五五三
六、五五三九、五六００、五八六七號），提起上訴，經本院判
決後，由最高法院第三次發回更為審理，本院判決如下：
    主    文
原判決關於子○○、癸○○、戊○○、甲○、乙○○部分撤銷。
子○○公務員假借職務上之機會故意犯結夥竊盜罪，處有期徒刑
年。
戊○○、癸○○共同犯公務員登載不實罪。戊○○處有期徒刑貳
年；癸○○處有期徒刑壹年陸月，減為有期徒刑玖月，緩刑年
。
乙○○、甲○共同犯結夥竊盜罪。乙○○處有期徒刑貳年；甲○
處有期徒刑壹年陸月，減為有期徒刑玖月，緩刑年。
    事    實
一、子○○係雲林縣四湖鄉鄉長，綜理四湖鄉公所各項業務；辛○○則為四湖鄉公所建設課技士，負責辦理公共工程之發包
    、驗收等業務，均為依據法令從事公務之人員。緣子○○於
    擔任鄉長之前即民國（下同）八十三年間，已實際掌握四湖
    鄉境內三條崙海水浴場之經營權（名義上經營者為彩藝育樂
    公司），直至八十七年擔任四湖鄉鄉長時，感受海水浴場外
    面海域海砂豐富，且鄉境內地勢低窪處不少，復有各項重大
    道路建設工程將陸續開工，砂石需求甚殷，如予抽取販售必
    有厚利可圖，即利用其同居多年擔任四湖鄉農會總幹事之被
    告癸○○，找尋農會理事之吳珠戶內經營砂石業之東洋砂石
    行負責人甲○、乙○○父子謀議盜採海砂圖利。惟又不敢冒
    然抽取，乃思假藉其擔任四湖鄉鄉長職務上之機會，以透過
    疏浚三條崙海水浴場之閘門淤砂為由，指示承辦該管業務之
    民政課向上級機關雲林縣政府請求准予進行疏浚工程，而欲
    藉合法之疏浚工程掩護其非法盜採海水浴場外面海域海砂之
    事實。
二、八十七年七月初，子○○即指示民政課長吳水河，再由吳水
    河轉知承辦課員李芳玉依旨向雲林縣政府請示准予辦理三條
    崙海水浴場閘門飄砂淤積疏浚工程，經費則由鄉公所自行負
    擔。雲林縣政府觀光課於接獲來文後，依例於同年八月十一
    日函復四湖鄉公所應研提「疏浚計畫書」後，再行呈報。李
    芳玉於同年月十二日接獲函文後，隨即在公文上簽擬「按規
    定辦理」後呈報子○○，並準備研提疏浚計畫書時，子○○
    見計畫受阻，仍不願放棄，而於同月十四日在簽擬函稿上批
    示「再申覆」，並指示吳水河轉告李芳玉再向縣府申覆，要
    求免提疏浚計畫書。李芳玉乃依指示函報縣府以：「三條崙
    海水浴場海堤閘門係面臨外海，閘門內外飄砂淤積範圍廣闊
    ，無法實際丈量疏浚面積，故規劃疏浚計畫書於事實上恐有
    困難為由，要求免提計畫書，並請求縣政府同意由鄉公所視
    實際淤積情況，隨時派員清除飄砂。」雲林縣政府觀光課於
    接獲上開函文後，承辦人員即觀光課技佐陳淑華乃逐級呈報
    課長、建設局長、主任祕書以至縣長，經相關人員研商後，
    為免發生盜採海砂弊端，原則上雖同意四湖鄉公所疏浚之請
    求，惟另加「挖掘深度不得低於水閘門出口、施工期間限為
    二星期及所抽海砂不得外運出售」等條件，並於同年十月一
    日以八十七年府建觀字第八七０三七００三一四號函復四湖
    鄉公所。此件公文經送子○○批閱後，得知計謀未能得逞，
    大表不滿，乃指示李芳玉暫緩辦理該項工程。故迄八十八會
    計年度（即至八十八年六月三十日止）結束，四湖鄉公所就
    該項工程均未動工。
三、直至八十八年八月中旬，雨琛工程開發股份有限公司（下稱
    雨琛公司）總經理戊○○因該公司承包位於嘉義縣布袋港之
    抽砂工程已經結束，為免機器、人力閒置，經得知四湖鄉公
    所有抽砂疏浚之工程可承作，乃透過綽號「益獅」之蔡清樹
    介紹而認識子○○與其同居人即四湖鄉農會總幹事癸○○，
    戊○○表明欲承包四湖鄉抽砂工程，子○○眼見四湖鄉境內
    東西向快速公路、西濱快速公路等重大公共工程已陸續開工
    ，路基土方需求甚殷，有暴利可圖，乃決定不再理會前開雲
    林縣政府八十七年十月一日函文中指示「所抽取海砂不得外
    運出售」之意旨，而與癸○○及東洋砂石行負責人甲○及其
    子乙○○共同謀議，並基於意圖為自己不法之所有之犯意聯
    絡，由子○○及癸○○二人負責假藉辦理「四湖鄉公所疏浚
    公共造產三條崙海水浴場淤積工程」之名義，以遮掩並應付
    偵查機關之取締，甲○、乙○○父子則負責現場海砂之販售
    。謀議既定，子○○即於八十八年八月二十日指示不知情之
    建設課技士辛○○簽辦僱工疏浚之公文（其重要內容乃所需
    經費每日約新台幣《下同》五千元，期限六天，計需三萬元
    ，由公共造產科目內支付），於取得此簽辦公文後，子○○
    、癸○○及乙○○旋與戊○○、蔡清樹約在三條崙海水浴場
    販賣部見面會商，同日下午四、五時許子○○等人抵達並互
    相介紹認識後，即由子○○等人帶同戊○○至現場察看，旋
    即返回販賣部討論工程價款，戊○○當場提出每一立方公尺
    至少需三十五元之價款，始可承作，子○○雖未明確表示意
    見，惟指示有關疏浚抽砂工程細節直接找乙○○商議即可。
    隔日戊○○再至海水浴場察看潮汐情形，於遇見癸○○時，
    癸○○表示只要抽砂船組裝完成，並與鄉公所主辦人員簽定
    工程合約後即可進行抽砂疏浚工程，隨後戊○○即派工開始
    組裝抽砂船，並同時繕打工程契約書（稿）。而在組裝抽砂
    船期間，戊○○向前來海水浴場之癸○○表示要與鄉公所簽
    定合約，並要求鄉公所正式來文指示，癸○○則表示找乙○○簽約即可，以致戊○○誤認乙○○為四湖鄉公所主辦人員
    。直至同年八月底時，戊○○持前開工程契約書（稿）至海
    水浴場找乙○○簽約時，乙○○對契約第四條付款方式第三
    項規定「．．因成本所需，雙方須至現場預估米數，乙方（
    即雨琛公司）可先行預支百分之七十米數之金額，甲方須無
    異議。」之規定無法接受，並表示須等所抽取之海砂實際外
    運出售後，始得計算工程款，至此戊○○方知乙○○之實際
    身分，且本件抽砂工程，雖名為疏浚，實與盜採無異。惟戊○○因抽砂船業已架設完成並開始抽砂，所費不貲，為免血
    本無歸及圖得抽砂工程之利益，一念之差，竟同流合污，與
    子○○、癸○○、乙○○、甲○等人基於意圖為自己不法之
    所有之犯意聯絡，參與共同竊取四湖鄉海域海砂之行為，並
    負責以抽砂船抽取海砂，供甲○、乙○○父子以每一車次一
    千六百元之價格（即每一車次裝運十六立方公尺，每一立方
    公尺單價一百元計算，運費另計）販售，而戊○○則每一立
    方公尺分得三十五元。
四、子○○等人自八十八年八月二十九日開始盜抽海水浴場外面
    海域之海砂以後，因對附近海域養殖業者造成損害，且抽砂
    導進海水浴場內蓄水池堆積，造成蓄水池被填塞，地形地貌
    嚴重改變，另每日高達數百台車次之砂石車往返於浴場週邊
    附近道路，干擾附近民眾生活，因此民眾檢舉其不法行徑信
    函不斷，經臺灣雲林地方法院檢察署檢察官根據民眾之檢舉
    ，於同年九月二十三日指揮雲林縣警察局刑警隊警員己○○
    會同台西分局警員，及雲林縣政府建設局水利課河川駐衛隊
    隊員庚○○前往現場查緝時，子○○及癸○○接獲訊息，隨
    即趕赴現場，其中子○○明知抽砂工程並未實際發包，竟當
    場謊稱：此為四湖鄉公所以自己經費來整治鄉有之公共造產
    ，並色厲內荏抱怨指責：此尚需受到有關單位之阻撓等語。
    且在子○○及癸○○二人到達浴場前，並由癸○○先以電話
    指示辛○○前往現場，雖辛○○此時已聽聞盜採情事，深怕
    惹禍上身，並不樂意前往，惟在癸○○之堅持下身不由己。
    於至海水浴場販賣部前時，癸○○即指示辛○○必須向查緝
    人員表明此等抽砂行為，係辛○○於八十八年八月二十日簽
    請僱工疏浚所為，迫於當時情勢，辛○○不得不依言向現場
    查緝人員誆稱：現場抽砂行為係鄉公所僱工疏浚等語，到場
    查緝之己○○、庚○○等人雖覺可疑，惟因見鄉長及承辦人
    員均到場以言詞保證係鄉公所僱工疏浚，且因無確切證據，
    故無功而返。
五、子○○等人見司法機關已著手偵辦其盜採海砂之罪行，光憑
    一份僱工疏浚之簽呈，恐怕紙包不住火，且非長久之計，復
    為繼續盜採海砂，子○○與癸○○乃基於偽造文書之犯意聯
    絡，先由癸○○向戊○○要求準備三家公司參加疏浚工程之
    假比價，並由子○○指示辛○○應配合辦理招標發包，而辛○○雖已懷疑子○○等人從事盜採海砂之不法犯行，其指示
    辦理疏浚工程之招標發包，顯係虛應故事，惟因忌憚鄉長子
    ○○之威勢，竟仍基於幫助竊盜及共同偽造文書之犯意，予
    以行政業務上之配合，而先將癸○○指示戊○○提供之「雨
    琛公司」、「竣達營造工程有限公司」（負責人為雨琛公司
    之股東馮炫銘）及「宇仁有限公司」等三家公司名單列入「
    四湖鄉公所公共工程無不良記錄營造廠商建議名冊」內，呈
    請子○○佯予同意列入後，再通知戊○○以該三家公司參與
    公開比價。戊○○於取得三份參與公開比價標函後，為配合
    由雨琛公司得標之結果，除將雨琛公司之標價填載低於底價
    外，其餘二家公司所填之標價均高於底價十九萬元。八十八
    年九月二十八日四湖鄉公所開標結果，果由雨琛公司以唯一
    低於底價十八萬元得標；辛○○明知此項工程之開標均為虛
    偽不實，竟仍予登載於其職務上所掌之開標紀錄之公文書上
    ，且繼而於同年十月二日與戊○○簽訂虛偽不實之「三條崙
    海水浴場海堤閘門疏浚飄砂淤積工程」契約書（其主要內容
    為本工程總價十八萬元；工期十四日；抽砂數量六千四百立
    方公尺；所疏浚之廢土由乙方即雨琛公司自行處理），足以
    生損害於四湖鄉公所辦理該等文書之正確性。
六、子○○等人於前開假疏浚工程合約安排就緒後，更肆無忌憚
    地持續盜採海水浴場外面海域之海砂。八十八年十月十八日
    下午二時許，四湖鄉民丙○○等人在三條崙派出所旁召開記
    者會，準備揭穿鄉公所以疏浚為名，在三條崙海水浴場外面
    海域大量抽取海砂，危及防風林安全，並有盜採之嫌時，子
    ○○竟偕同癸○○率眾趕到現場阻撓，且與丙○○等人發生
    嚴重衝突及扭打，經報端披露後，由民眾持剪報向臺灣雲林
    地方法院檢察署告發，經該署檢察官指揮雲林縣調查站派員
    會同於八十八年十月二十六日至現場勘驗時，當場查獲受僱
    於雨琛公司負責操作抽砂船之吳長裕、林再發、陳忠義、翁
    三賢等人，並查扣挖土機五台、推土機一台（均責由四湖鄉
    公所吳得入立據保管）後，持續搜證而循線查獲上情。迄八
    十八年十月二十五日止，實際外運出售之海砂數量達78800
    立方公尺，其中販售予根基營造股份有限公司台西施工所（
    承作雲林縣東西向快速公路Ｅ五０一標）14720立方公尺、
    太平洋建設股份有限公司（承作西濱快速公路台西交流道至
    下崙段新建工程）15712立方公尺，另販售予四湖鄉農會332
    8立方公尺、一般民眾45040立方公尺，做為整地填方之用，
    總計販售海砂所得為七百八十八萬元（78800立方公尺Ｘ100
    元），而海水浴場內北岸蓄水池則尚堆積有約19250立方公
    尺之海砂不及外運販售（辛○○經原審判處有期徒刑一年二
    月，緩刑三年，上訴後於98年6月8日撤回確定）。
七、案經法務部調查局雲林縣調查站移送臺灣雲林地方法院檢察
    署檢察官偵查起訴。
    理    由
甲、程序方面：
一、按筆錄內所載之被告之陳述與錄音或錄影之內容不符者，除
    有前項但書情形外，其不符之部分，不得作為證據，刑事訴
    訟法第一百條之一定有明文。經查，被告辛○○於八十八年
    十一月二十二日調查站該次筆錄（即偵字第五八六七號卷第
    一０二至０一七頁部分），經本院前審勘驗錄影結果：其中
    第一０四頁調查筆錄部分，錄影帶中多為調查員訊問之詞，
    辛○○並未正面回答如筆錄所載：當時我已聽說二條崙海水
    浴場有人在抽砂，可能涉有弊端，雖然詳情不清楚，但仍怕
    與自己有牽連，所以並不樂意前往現場處理該事等語（見本
    院更一卷(二)第一八二頁）。故辛○○八十八年十一月二十二
    日之調查筆錄其中第一０四頁上開記載與錄影不符部分，依
    前開規定，應無證據能力，先予說明。
二、按被告以外之人於審判外之陳述，雖不符前四條之規定，而
    經當事人於審判程序同意作為證據，法院審酌該言詞陳述或
    書面陳述作成時之情況，認為適當者，亦得為證據。當事人
    、代理人或辯護人於法院調查證據時，知有第一百五十九條
    第一項不得為證據之情形，而未於言詞辯論終結前聲明異議
    者，視為有前項之同意，刑事訴訟法第一百五十九條之五定
    有明文。查證人姚進在、李芳玉、陳淑華、廖錦城、張源梓
    、陳福改、蔡清樹、庚○○、己○○、趙良坤、鄭振華、王
    志強、王福松、陳前地、楊聰明、王崑山、李金池、吳輝霖
    、張坤能等於調查站調查之證述，及其他具傳聞性質之證據
    方法，公訴人、被告等人及其等選任辯護人均同意列入證據
    方法，且迄言詞辯論終結前亦未聲明異議，本院審酌該證人
    等之陳述及證據資料作成當時之過程、內容、功能等之情況
    ，認為適當，亦查無其他違法取證或其他瑕疵等不實之情事
    ，具備合法可信之適當性保障，與本案待證事實間並具有相
    當之關聯性，以之為本案證據尚無不當，復無顯有不可信之
    情況，自得採為證據。
乙、實體方面：
一、訊據被告子○○、癸○○、戊○○、甲○及乙○○均矢口否
    認有何犯行。被告子○○辯稱：伊剛當選長不久，不熟悉法
    律，僅係為清理海水浴場，並未盜賣海砂云云。被告癸○○
    辯稱：四湖鄉公所抽取海砂，均與伊無關，伊亦未指示辛○○提供三家廠商云云。被告戊○○辯稱：伊僅代表公司與四
    湖鄉公所簽約，依約抽砂，並未盜採海砂云云。被告甲○辯
    稱：東洋砂石行負責人是伊兒子乙○○，都是乙○○在處理
    的，伊不知情云云。被告乙○○辯稱：伊從事砂石業，那邊
    有砂就去購買，不知是盜採之海砂云云
二、經查：
(一)被告子○○自八十七年三月一日起擔任四湖鄉鄉長職務，住
    所設於雲林縣四湖鄉○○村○○路九六號，毗鄰三條崙海水
    浴場（相關位置參見他字第七三五號卷內附圖）。四湖鄉公
    共造產之三條崙海水浴場，係由四湖鄉公所委託彩藝育樂有
    限公司管理（見偵字第五六００號卷第一一六頁公證書影本
    及原審卷附委託管理契約影本），據證人即彩藝育樂公司負
    責人姚進在於偵查中證稱：於八十三年初以八百零二萬元標
    得海水浴場之經營權後，即被迫將該海水浴場交由子○○及
    其太太吳季華等人實際經營，並將海水浴場設於四湖鄉農會
    之帳戶、印章交予吳季華；八十八年十月三十日中午吳季華
    曾來電要求在調查站派員訊問時承認海水浴場確由本人經營
    ，其他均不知情等語（見偵字第五六００號卷內八十八年十
    一月一日雲林縣調查站筆錄），且本件案發後，雲林縣調查
    站曾派員自被告子○○之元配吳季華住處查扣有三條崙海水
    浴場之八十八年四、五月份自來水費收據二紙（附於證物袋
    ），足見證人姚進在所述非虛，被告子○○於擔任四湖鄉鄉
    長之前即於八十三年間，已實際掌握四湖鄉境內三條崙海水
    浴場之經營權。參以被告子○○自承其閒時常到該海水浴場
    散步，更足見被告子○○與該海水浴場之關係確實非比尋常
    。子○○辯稱：僅由其元配吳季華經營該海水浴場之販賣部
    云云，顯屬避重就輕之詞。又被告子○○與擔任四湖鄉農會
    總幹事之被告癸○○有多年之同居關係，業經其二人於偵、
    審中自承在卷；而被告甲○、乙○○父子與擔任四湖鄉農會
    理事之吳珠住所皆設於「雲林縣四湖鄉○○村○○路五七號
    」（見偵字第五五三六號卷第六十二頁「四湖鄉農會選任職
    員」名冊），基上亦可推知被告子○○、癸○○、甲○、乙○○四人關係匪淺。並參酌後述事證，顯見被告子○○至八
    十七年擔任四湖鄉鄉長時，感受四湖鄉三條崙海水浴場以外
    之海域海砂豐富，且鄉境內地勢低窪處不少，復有各項重大
    道路建設工程將陸續開工，砂石需求甚殷，如予抽取販售必
    有厚利可圖；即利用其同居多年擔任四湖鄉農會總幹事之被
    告癸○○，找尋農會理事之吳珠戶內經營砂石業之甲○、乙○○父子謀議盜採海砂圖利。惟又不敢冒然抽取，乃思假藉
    其擔任四湖鄉鄉長職務上之機會，以透過疏浚三條崙海水浴
    場之閘門淤砂為由，指示承辦該管業務之民政課向上級機關
    雲林縣政府請求准予進行疏浚工程，而欲藉合法之疏浚工程
    掩護其非法盜採海水浴場外面海域海砂之事實。
(二)被告子○○於八十七年七月初曾指示民政課課長吳水河，轉
    知課員李芳玉向上級機關雲林縣政府請求准予進行三條崙海
    水浴場海堤閘門淤砂疏浚工程，經費則由鄉公所自行負擔。
    雲林縣政府觀光課於接獲來文後，依例於同年八月十一日函
    復四湖鄉公所應研提「疏浚計畫書」後，再行呈報。李芳玉
    於同年八月十二日接獲函文後，隨即在公文上簽擬「按規定
    辦理」，並準備研提疏浚計畫書時，但鄉長即被告子○○於
    同月十四日在簽擬函稿上批示「再申覆」，並指示吳水河轉
    告李芳玉再向縣府申覆，要求免提疏浚計畫書。李芳玉乃依
    指示函報縣府：「三條崙海水浴場海堤閘門係面臨外海，閘
    門內外飄砂淤積範圍廣闊，無法實際丈量疏浚面積，故規劃
    疏浚計畫書於事實上恐有困難為由，要求免提計畫書，並請
    求縣政府同意由鄉公所視實際淤積情況，隨時派員清除飄砂
    」等語。雲林縣政府觀光課於接獲上開函文後，承辦人員即
    觀光課技佐陳淑華於是逐級呈報課長、建設局長、主任祕書
    以至縣長，經相關人員研商後，為免發生盜採海砂弊端，原
    則上雖同意四湖鄉公所疏浚之請求，惟另加「(1)挖掘深度不
    得低於水閘門出口；(2)期間二星期（註：開工完工日期請報
    本府備查）；(3)所抽海砂不得外運出售」等條件，並於同年
    10 月1日以87年府建觀字第8703700314號函復四湖鄉公所等
    情，業據證人李芳玉於八十八年十一月十七日偵訊時證述明
    確（見偵字第五八六七號卷第六十四至六十六頁調查筆錄）
    ，且經證人陳淑華、雲林縣政府建設局長廖錦城、建設局觀
    光課長張源樟，及建設局水利課長陳福改分別於檢察官偵查
    中證述無訛（見偵字第五六００號卷內八十八年十一月十六
    日訊問筆錄），並有雲林縣四湖鄉公所87年7月20日四鄉民
    字第10035號、87年8月17日四鄉民字第11311號函，及雲林
    縣政府87年10月1日87府建觀字第8703700314號函影本各一
    件在卷可憑。而上開雲林縣政府復函經送被告子○○批閱後
    ，子○○曾對函文內所附之上開條件甚表不滿，並於大聲責
    罵後指示李芳玉暫緩辦理該項工程，以迄李芳玉於八十八年
    六月三十日離開四湖鄉公所為止，鄉長即被告子○○均未曾
    再指示辦理，四湖鄉公所就該項工程均未動工等情，亦經證
    人李芳玉供述綦詳（見前揭調查筆錄）。倘被告子○○果係
    單純僅為疏浚淤積三條崙海水浴場閘門之海砂，則上開縣政
    府87年10月1日87府建觀字第8703700314號復函所列「所抽
    海砂不得外運出售」等條件，應無礙於其施政作為，被告子
    ○○要無表示不滿之理。況被告子○○既辯稱其並未掌握該
    海水浴場之經營權，則有關該海水浴場營運之成敗，自應由
    受託管理之彩藝育樂有限公司承擔，與被告子○○亦無關係
    ，乃其竟於鄉公所內大發雷霆，此無非上開縣政府復函所示
    限制條件阻斷其對外販售海砂之企圖，其覬覦販售海砂所得
    之利益，不言可喻。
(三)有關雨琛公司得以向四湖鄉公所承攬本件三條崙海水浴場抽
    砂工程，乃係透過綽號「益師」之蔡清樹居間介紹予鄉長子
    ○○認識而來，業據被告戊○○於八十八年十月二十七日偵
    訊時供述明確（見偵字第五五三六號卷內調查筆錄），核與
    證人蔡清樹於八十八年十一月十九日偵訊時供述情節相符（
    見偵字第五八六七號卷內調查筆錄）。且據蔡清樹於前開訊
    問時供稱：曾經於八十八年八月中旬某日下午二、三時許，
    及同年月二十八日下午，二度與戊○○在三條崙海水浴場與
    子○○碰面，於二十八日當天渠等並曾於海水浴場旁「漁業
    展示館」內用餐等語屬實，足見被告子○○對於本件海水浴
    場外面海域之抽砂工程，自始即已知情。又據被告戊○○於
    八十八年十月三十一日偵訊時供稱：雨琛公司因完成台塑六
    輕工程，急於承攬新工程，八十八年八月十六日上午我打電
    話至四湖鄉公所找鄉長子○○，要洽談承攬三條崙抽砂事宜
    ，接電話的鄉公所人員表示，鄉長前往農會總幹事住所，不
    在鄉公所，並留給我0000000電話，我打電話去，是總幹事
    癸○○本人接的，我表示承攬工程之意，黃表示其與子○○
    是夫妻關係，希望我親自到海水浴場面談，當日（十六日）
    下午我到現場，有癸○○、乙○○及一不知名男子會同，我
    認為癸○○是子○○的太太，應有得到子○○的授權，我以
    為乙○○等二人是公所人員，才會與他們洽談。癸○○表示
    漁船航道疏浚工程尚未經縣政府核准通過，要我先負責海水
    浴場閘門飄砂淤積疏浚工作，我表示抽砂一立方公尺成本約
    三十五元，癸○○要求我先準備相關機具與抽砂船，等合約
    下來就可以馬上抽砂。我因認為三條崙漁船航道疏浚工程較
    大，利潤較可觀，所以積極配合海水浴場閘門飄砂淤積疏浚
    工程。我於同年八月下旬，在三條崙海水浴場組裝抽砂船機
    身時，曾多次遇到鄉長及癸○○前往視察，我向他們表示要
    與四湖鄉公所訂約，癸○○表示我與乙○○簽約即可，後續
    亦與吳接洽即可，並表示船機具裝好後即可抽砂，我於八月
    底、九月初開始抽砂，並要與乙○○簽約，但吳認為合約內
    容規定甲方未將海砂運走，仍須支付乙方（即雨琛公司）百
    分之七十之抽砂費，對甲方不利，而拒絕簽約。但我於九、
    十月間在海水浴場抽砂，由公所指定之乙○○負責販售，其
    實際合作情形與該工程合約書稿相近。我起先與癸○○洽談
    時，不知他是農會總幹事，以為他是公所人員得到鄉長授權
    。我依合約及癸○○指示，抽砂後將之堆置在蓄水池內，所
    以販售海砂與我無關等語（見偵字第五五三六號卷第六十五
    至六十九頁調查筆錄）；並供稱：事前約定每一立方公尺要
    抽三十五元之合約，是和癸○○在九月初談妥，黃叫我在九
    月十日直接找乙○○談。與癸○○談妥每一立方公尺抽三十
    五元時，子○○不在場，子○○常和黃在海水浴場散步，他
    應該知道這件事等語明確（見偵字第五五三六號卷第八十五
    至八十七頁調查筆錄）。以之對照由被告戊○○所草擬之「
    工程契約書」內容，及其所製作月報表記載有：「8月28日
    三條崙動員接管」、「8月30日八英吋開工抽砂」，另於桌
    曆上記載：「8月16日子○○（三條崙、意師）」；8月22日
    至8月28日即35週上記載：「八"三條崙開抽（8/29）30+5=3
    5；（總幹事）、三條崙公文、合約；甲○（四湖）0000000
    000、0000000000、四湖總幹事000000000」等字樣（參見
    卷附工程契約書、月報表、桌曆影本），均相符合，足見被
    告戊○○上開供述確屬實情。據此堪信被告子○○、癸○○
    及乙○○三人自始即有共謀透過疏浚三條崙海水浴場海堤之
    閘門淤砂為由，為盜採海砂之行為，且被告甲○亦曾參與洽
    商相關事宜；而被告戊○○對於子○○等人意圖假借疏浚三
    條崙海水浴場閘門淤砂為由，遂行盜採海砂販售之實，亦有
    明確之認識。
(四)被告子○○等人自八十八年八月二十九日開始盜採海砂以後
    ，因對附近海域養殖業者造成損害，且抽砂導進海水浴場蓄
    水池內，造成蓄水池被填塞，甚且造成緊鄰海水浴場之三條
    崙海港（漁船公園）北海堤東段似有砂石淘空，已有裂崩塌
    痕現象發生，地形地貌嚴重改變，另每日高達數百台車次之
    砂石車往返於浴場週邊附近，干擾附近民眾生活，曾經匿名
    或署名「沿海自救會」、「一群沿海居民」等民眾檢舉其不
    法行徑信函不斷之情，有臺灣雲林地方法院檢察署八十八年
    度他字第六一七、七一四、七四二、七四八號等卷內之檢舉
    函，及雲林縣政府88年11月15日88府建水字第8800100114號
    函影本一件在卷可憑（附於他字第七一四號卷內）。嗣臺灣
    雲林地方法院檢察署檢察官根據上開署名「沿海自救會」者
    之檢舉，於同年九月二十三日指揮雲林縣警察局派員會同台
    西分局警員，及雲林縣政府建設局水利課河川駐衛隊隊員庚○○前往現場查緝時，雖查得海水浴場內有堆置海砂，且外
    面有一部抽砂船正抽砂中，惟經四湖鄉公所承辦技士辛○○
    會同到場證明係為海水浴場整建，雇工進行疏浚等，並無盜
    採海砂情形，因認無違法行為等情，有雲林縣政府建設局水
    利課河川巡防取締違規現場勘查紀錄及現場照片六張在卷可
    參（附於他字第六一七號卷內）。而被告子○○及癸○○接
    獲海水浴場工程人員電話通知後，曾經隨即趕赴海水浴場，
    被告子○○除當場向查緝人員表示不滿外，並稱：此為四湖
    鄉公所以自己經費來整治鄉有之公共造產，尚需受到有關單
    位之阻撓等語，亦迭經證人庚○○、己○○於偵、審中供述
    明確。且九月二十三日由警方去取締，在下午四點總幹事癸○○一直打電話催辛○○去現場，辛○○心裡很不願意去，
    怕被牽連，辛○○到現場後，向水利課庚○○陳述現場是由
    鄉公所僱工疏浚的，是癸○○在浴場販賣部事前指示辛○○
    ，要他至現場說是鄉公所要疏浚的之情，亦經被告辛○○於
    偵查中供述明確（見偵字第五八六七號卷第一二四頁），所
    述核與證人庚○○、己○○之證述悉相符合。足見被告子○○、癸○○均明知三條崙海水浴場外面海域抽取海砂之事涉
    不法，否則何庸刻意設詞遮掩？以之對照前揭被告戊○○所
    述各情，益見被告癸○○與子○○間確有共同假藉子○○擔
    任四湖鄉鄉長職務上之機會，以透過疏浚三條崙海水浴場之
    閘門淤砂為由，而非法盜採海砂之犯意聯絡及行為分擔。
(五)本件三條崙海水浴場乃屬四湖鄉之公共造產，海水浴場之範
    圍除陸上部分外，並包括沿海岸線東西向縱深二百公尺，南
    北寬度四百公尺之海域，有國有財產局臺灣中區辦事處雲林
    分處91年5月28日台財產中雲三字第0910003226號函可憑（
    見本院上訴卷(二)第八十五頁）。而「三條崙海水浴場海堤閘
    門疏浚飄砂淤積工程」約定之抽砂範圍，乃在該海水浴場蓄
    水池閘門外東西長度八十公尺，南北寬度一百六十公尺之海
    域內（參照卷附設計圖）。經本院更三審現場履勘結果，三
    條崙海水浴場包括園區、南蓄水池、北蓄水池三部分（上開
    函所示陸上部分即園區；另沿海岸線東西向縱深二百公尺，
    南北寬度四百公尺之海域部分，分為南蓄水池、北蓄水池，
    長寬各二百公尺）；「三條崙海水浴場海堤閘門疏浚飄砂淤
    積工程」，為在南蓄水池閘門之外東西長度八十公尺，南北
    寬度一百六十公尺之海域；海水浴場所屬南、北蓄水池之堤
    岸往西（外）約有二百公尺遠（包括疏浚飄砂淤積工程範圍
    ）為蚵架、再三百公尺為航道，最後為外傘頂沙洲，有履勘
    所繪現場圖在卷可參（見本院更三卷第七十二頁，詳如附件
    之現場圖）。本院更一審亦曾勘驗現場，南閘門口以外蚵棚
    前端約二百公尺，再至航道約五百公尺，有勘驗筆錄可參（
    見本院更一卷(一)第一四五－一、一四九頁反面）。被告子○○等人所盜採海砂之位置：據案發後，檢察官督同相關單位
    人員，於八十八年十月二十六日下午三時三十分，履勘現場
    結果發現：「游泳池外堤，有三條抽砂管線．．向外邊伸約
    有二百餘公尺長」，業經檢察官指示拍照存照，有勘驗筆錄
    可憑（見偵字第五五三六號卷第四十二至四十五頁）。本院
    更一審九十三年二月十六日勘驗調查站錄影帶結果發現，抽
    砂船在蚵棚後，沙洲前（即附圖航道內），於下午三時五十
    五分五十七秒，有竹筏一台蚵棚前，惟係欲載運柴油供抽砂
    船使用，有勘驗筆錄可稽（見本院更一卷(一)第一六五頁）。
    本院更三審履勘時，會同勘驗之證人壬○○、辛○○、庚○○亦同樣指證抽砂船在航道上，抽砂管線延伸在北蓄水池（
    見本院更三卷第六十二頁反面、第六十四頁反面，亦詳如附
    件現場圖標示）。足見被告子○○等人所盜採之海砂，係三
    條崙海水浴場外面距離南北蓄水池堤岸約五百公尺之航道上
    之海域，此已非屬四湖鄉所有三條崙海水浴場公共造產範圍
    內之海域，亦非屬「三條崙海水浴場海堤閘門疏浚飄砂淤積
    工程」所規劃之抽砂範圍，自非屬四湖鄉公所管轄之國有財
    產。證人即疏浚工程設計者壬○○雖於原審時所證：「曾與
    辛○○．．到現場勘查．．有看到抽砂管筏，在我設計的範
    圍內」之證詞（見一審卷(一)第二二０頁），然證人壬○○於
    本院更三審證稱：「（你在八十八年十月二十八日調查站時
    《提示偵五五三九卷二三頁反面並告以要旨》說你在八十八
    年九月十三日及十四日有看到抽砂船在堤外？）八十八年九
    月十三日是看到小管筏，不是抽砂船，抽砂船不可能到那裡
    。」「（當時你到現場做何事？）當時受委託做南蓄水池外
    疏浚工程設計（三條崙海水浴場海堤閘門疏濬飄砂淤積工程
    ），到現場了解範圍，為設計做準備。」「（八十八年十月
    十一日有看到抽砂船？）當時是看到抽砂管線，抽砂船看不
    到，抽砂船很大，進不來，都在外海，因為蓄水池外淤積嚴
    重。」「（位置係在何處？提示偵五五三六卷四三、四四頁
    ）那是在北蓄水池外面。」（見本院更三卷第六十二頁正反
    面），已更正所看到為抽砂管線，抽砂船在北蓄水池外面之
    外海（應係附件之航道）。又雲林縣政府建設局水利課曾會
    同四湖鄉公所、雲林縣警察局刑警隊、台西分局於八十八年
    九月二十三日至現場勘查，發現「(一)三條崙海水浴場區域內
    有堆置海砂，現場於海水浴場區域內有一部抽砂船，正抽砂
    中。(二)該抽砂地點及堆砂地點，均屬三條崙海水浴場區域，
    該域產權為四湖鄉公共造產，管理亦屬四湖鄉公所。」有雲
    林縣政府建設局水利課河川防巡取締違規現場勘查紀錄及現
    場照片可參（見偵字五五三九號卷第三十九至四十一頁）。
    並據辛○○於本院更三審證稱：「（在原審勘驗時你說的『
    從水閘門外面的地方抽進來』的海砂是何處之砂？提示原審
    (一)卷一一八頁）是外海的砂，堆在北蓄水池內，是由水閘門
    外抽進來的，抽砂位置應是北蓄水池閘門外，往西的海裡好
    幾百公尺（有一公里以上）抽進來的。」「（對卷附現場查
    勘報告中所載，『經四湖鄉公所承辦技士會同到場證明係為
    海水浴場整建，僱工進行疏浚等，並無盜抽海砂情形』是否
    實在？提示偵五五三九卷三九－四一頁）我講的是，堆砂地
    點在公共造產內，抽砂是在公共造產外之西邊。」（見本院
    更三卷第六十二頁反面、第六十三頁正反面）。證人庚○○
    亦證稱：「（當時有人檢舉本案，八十八年九月二十三日你
    們有到現場勘查？提示偵五五三九卷三九頁）以會勘紀錄為
    準。」「（在會勘紀錄會勘各單位意見中『二經會同雲林縣
    刑警隊、台西分局刑事組、四湖公所等相關單位至現場勘查
    ，三條崙海水浴場內有堆置海砂，現場於海水浴場內有一部
    抽砂船，正抽砂中』砂係堆在何處？）在北蓄水池裡面。」
    「（當時抽砂船在何處？）我看到抽砂船不是在蓄水池內，
    是在北蓄水池以外西邊海域，我會說在抽砂，是說抽砂管線
    有接到北蓄水池內，有正在抽砂。」「（在會勘紀錄會勘各
    單位意見中『三經查，該抽砂地點及堆砂地點，均屬三條崙
    海水浴場區域，該區域產權為四湖鄉公共造產，管理亦屬四
    湖鄉公所，現場發現之抽砂、堆砂行為，經四湖鄉公所承辦
    技士會同到場證明，係為海水浴場整建，僱工進行疏浚等，
    並無盜抽海砂情形』係何意？）由我今日到現場走一圈，抽
    砂地點是在海水浴場外，堆砂地點是在海水浴場內，因當時
    我不知道海水浴場之範圍。」「（會勘紀錄上載之承辦技士
    會同到場證明，係為海水浴場整建，僱工進行疏浚等，並無
    盜抽海砂情形係何意？）當時是據辛○○說的，好像是他們
    做的工程。」「（你在原審說『在堤岸上發現北邊有抽砂船
    ，靠進抽砂船去看，有抽砂的跡象，有一部停靠很遠，看不
    出有無抽砂，另一部在三條崙海水浴場堤岸外約二百公尺，
    但從管線知道有在抽砂跡，但不知抽的，有抽砂跡的有壹條
    管線，超過堤岸，因海水關係就看不到了』，當時說的是小
    船在抽砂？提示原審卷二二一頁）是的，我是靠到堤岸上看
    ，我是用管線判斷，有在抽砂，管線會動，所以我判斷可能
    是近的那艘小船有在抽砂，大型的太遠，無法看出有無在抽
    砂。」（見本院更三卷第六十四至六十五頁反面），已更正
    會勘紀錄的錯誤。是被告子○○等人外運販售之海砂係抽取
    自四湖鄉所有三條崙海水浴場公共造產範圍外面之海域，非
    屬四湖鄉公所管轄之國有財產無疑。而西湖鄉公所委託整治
    設計之港澳公司壬○○於八十七年九月十三日到現場查勘整
    治範圍時，被告等已在八十八年八月底開始盜採海沙，所盜
    採海沙之位置，非在海水浴場欲疏浚閘門之淤砂範圍內，係
    在三條崙海水浴場外面海域，亦非在四湖鄉鄉長即被告子○○職務上所管有四湖鄉三條崙海水浴場公共造產之範圍內，
    足見被告子○○純係假藉其擔任四湖鄉鄉長職務上之機會，
    盜採四湖鄉海域海砂販賣牟利，呈報縣政府請示核准辦理三
    條崙海水浴場海堤閘門疏浚飄砂淤積工程，疏浚閘門之淤砂
    乃為幌子。被告子○○等人辯稱：本件海砂係抽取自四湖鄉
    公所公共造產以外之地點，非被告子○○權限內所管領之公
    有財產云云，尚屬可信。又按抽取海水浴場閘門淤積之海砂
    ，與將所抽取之海砂外運販售本係二事，單純抽取海水浴場
    閘門淤積之海砂，於行政程序上縱有瑕疵，亦不至有何刑事
    不法可言，惟倘有圖得不法利益之犯意，而將所抽取之海砂
    外運販售，即不免觸犯刑責，身為鄉長之被告子○○對此自
    應知之甚詳。被告子○○雖曾於八十八年八月二十日當面指
    示擔任建設課技士之辛○○簽辦僱工疏浚海水浴場閘門淤砂
    之公文（其重要內容乃所需經費每日約五千元，期限六天，
    計需三萬元，由公共造產科目內支付），呈請鄉長子○○批
    示，惟嗣後於九月十三日辛○○跟港澳公司負責人壬○○至
    現場，發現池內有抽砂在進行，辛○○即心裏有疑問等情，
    經辛○○於偵查中供述明確（見偵字第五八六七號卷第一二
    四頁），並有該公文影本一件在卷可稽。依照上開公文，該
    抽砂工程既僅不過係需費三萬元之小工程，衡諸常情，實毋
    庸勞駕身為鄉長之被告子○○過度費心，惟於八十八年九月
    二十三日雲林縣警察局警員及雲林縣政府建設局水利課河川
    駐衛隊隊員等人前往海水浴場查緝時，被告子○○、癸○○
    二人竟不辭辛勞，隨即趕赴海水浴場瞭解，且被告子○○並
    當場向查緝人員表示不滿，有如前述，若非其等唯恐遭查獲
    不法事證，當不必如此關心。且依被告戊○○於偵訊時供稱
    ：實際上雨琛公司於八十八年八月底、九月初即開始抽砂，
    迄同年十月二十四日止，期間長達二個月等語（見偵字第五
    五三六號卷第四至九頁調查筆錄）。益可推知被告子○○、
    癸○○等人對於抽取本件海水浴場海堤閘門淤砂之工程，是
    否確實經過合法之行政程序辦理，其實並不在意，其等於行
    政業務上辦理疏浚淤砂之相關公文，不過係為掩護被告等人
    非法販賣海砂之手段而已。
(六)被告戊○○早於八十八年八月底即已開始在海水浴場開工抽
    取海砂，有如前述，且抽砂地點係在海水浴場外面海域，亦
    非西湖鄉所委託設計疏浚海水浴場海堤閘門淤砂範圍，詳如
    前述。而被告子○○郤經由被告癸○○指示戊○○自行準備
    三家公司參加疏浚工程之比價，被告子○○並指示辛○○配
    合辦理招標發包。辛○○迫於無奈而於行政業務上予以配合
    ，除先將被告戊○○所提供之「雨琛公司」、「竣達營造工
    程有公司」（負責人為雨琛公司之股東馮炫銘）及「宇仁有
    限公司」等三家公司名單列入「四湖鄉公所公共工程無不良
    記錄營造廠商建議名冊」內，再由被告子○○佯予同意列入
    後再指定此三家公司參與公開比價。而被告戊○○於取得三
    份參與公開比價標函後，為配合由雨琛公司得標之結果，除
    將雨琛公司之標價填載低於底價外，其餘二家公司標價均高
    於底價十九萬元，八十八年九月二十八日四湖鄉公所開標結
    果，果由雨琛公司以唯一低於底價十八萬元得標，辛○○明
    知此項工程之比價、開標乃虛偽不實，竟仍予登載於其業務
    上所掌之開標紀錄之公文書上，並於同年十月二日與被告戊○○簽訂虛偽不實之「三條崙海水浴場海堤閘門疏浚飄砂淤
    積工程」契約書（其主要內容為本工程總價十八萬元；工期
    十四日；抽砂數量六千四百立方公尺；所疏浚之廢土由乙方
    即雨琛公司自行處理），簽報被告子○○核備之事實，迭據
    辛○○、戊○○於偵查中供述明確（見偵字第五八六七卷第
    一二四頁），並有四湖鄉公所88年9月22日四建字第9981號
    簽（稿）、「四湖鄉公所公共工程無不良記錄營造廠商建議
    名冊」、四湖鄉公所開標紀錄、三條崙海水浴場海堤閘門疏
    浚飄砂淤積工程合約、工程開工及完工呈報書等影本在卷可
    稽。因被告戊○○於八十八年八月底即已開工抽取海砂，被
    告子○○等人何以又大費周章辦理上開假比價、假發包，此
    無非因前於同年九月二十三日曾經檢察官指揮雲林縣警察局
    派員會同台西分局警員，及雲林縣政府建設局水利課河川駐
    衛隊隊員庚○○等人前往海水浴場查緝盜採海砂之不法事證
    ，雖當日應付得宜，而未當場東窗事發，然見司法機關己著
    手偵辦其盜採海砂之罪行，光憑一份僱工疏浚之簽呈，恐怕
    紙包不住火，且非長久之計，復為繼續盜採海砂，工程規模
    龐大，終需有外觀上依法發包之疏浚工程契約資為掩護之故
    。再者，依據前開「三條崙海水浴場海堤閘門疏浚飄砂淤積
    工程」契約書所載，該工程之工程費僅十八萬元、工期十四
    日、抽砂數量亦僅有六千四百立方公尺，惟實際施工日數長
    達二個月，所抽取之海砂數量亦達78800立方公尺以上（詳
    如後述），實際施工情形與契約約定之內容差異懸殊，更可
    見該工程之開標乃虛偽不實，所簽訂「三條崙海水浴場海堤
    閘門疏浚飄砂淤積工程」契約亦虛偽不實，乃係被告子○○
    為掩護其等非法販賣海砂之手段，有關之「開標紀錄」均不
    過係為掩人耳目之不實文書。
(七)八十八年十月十八日下午二時許，四湖鄉民丙○○等人在三
    條崙派出所旁召開記者會，準備揭穿四湖鄉公所以疏浚為名
    ，在三條崙海水浴場外海大量抽取海砂，危及防風林安全，
    並有盜採之嫌時，被告子○○、癸○○曾率眾趕到現場阻撓
    ，且與鄉民丁○○等人發生嚴重衝突及扭打等情，有證人丁○○警訊筆錄一件可考（見偵字第五五三六卷第一０五頁）
    。嗣於同年月二十六日下午由臺灣雲林地方法院檢察署檢察
    官指揮法務部調查局雲林縣調查站派員會同勘驗三條崙海水
    浴場，發覺該浴場二個游泳池（即南、北蓄水池）現場堆滿
    海砂；游泳池外堤有三條抽砂管線（二個游泳池外堤各有一
    條抽砂管，另一條在二個游泳池間）管線向外延伸約有二百
    餘公尺長；海水浴場北側防風林內有一部推土機、三部怪手
    ；現場並有受僱於雨琛公司操作抽砂船之工人吳長裕、翁三
    賢、陳忠義、林再發等四人正開車前來工作等情，有檢察官
    現場勘驗筆錄，及吳長裕、翁三賢、陳忠義、林再發四人之
    偵訊筆錄、調查筆錄等附於他字第七三五號偵查卷可考，並
    有經原審勘驗無訛（見卷附原審勘驗筆錄）之現場蒐證錄影
    帶一捲及現場照片數十張在卷可憑。據此可見子○○等人於
    前開假疏浚工程合約安排就緒後，更肆無忌憚地持續盜採海
    水浴場外面海域之海砂，被告子○○等人盜採海砂之行徑，
    已引起四湖鄉鄉民之極度不滿，欲蓋彌彰。
(八)依據卷附現場蒐證照片所示，及經原審勘驗卷附雲林縣調查
    站所攝製88年10月22日至同年月24日有關前開海水浴場內抽
    取海砂暨載運海砂情形之蒐證錄影帶結果（見原審勘驗筆錄
    ），明顯可見有數量龐大之砂石車進出三條崙海水浴場載運
    海砂之情形，其中計有坤成貨運公司不明車號之大貨車，及
    不詳貨運公司之車號８Ｊ－７４２、ＩＮ－９７３、ＵＶ－
    ９３５、Ｇ９－３０８、ＹＥ－８７３、ＹＥ－４７３、Ｇ
    Ｊ－１３２、Ｇ９－３０３、ＷＥ－８７９、ＩＵ－８７７
    、ＧＴ－１３２、８Ｊ－７１１、ＧＱ－３０８、ＩＳ－８
    ７１、Ｒ９－３２９號大貨車與數輛無牌照之大貨車多次進
    出海水浴場載運海砂。又依雲林縣調查站派員深入查證結果
    ，證人趙良坤證稱：受僱於被告乙○○駕駛車號ＩＵ－９２
    ２號大貨車於海水浴場載運海砂，將南池之海砂運往北池（
    見偵字第五六００號卷第六十九頁）；證人鄭振華證稱：伊
    受僱於被告乙○○在三條崙海水浴場操作挖土機，除曾見過
    工程負責人戊○○在現場巡視工程之進行外，並曾見過乙○○之父甲○偶於現場指揮並負責抽取蓄水池池水工作等語（
    見偵字第五六００號卷第二十頁）；證人王志強證稱：曾於
    八十八年九、十月間駕駛Ｆ９－４２７號大貨車前往海水浴
    場購買海砂共計十六車次，載往他處農地，每車裝運十六立
    方公尺，代價一千六百元，其中三車次之代價四千八百元已
    交由王福松轉交被告甲○，且被告甲○係在海水浴場指揮砂
    石車行車路線等語（見偵字第五六００號卷第五十頁）；證
    人王福松證稱：曾於八十八年九、十月間駕駛車號Ｒ９－８
    ３１號大貨車前往海水浴場購買海砂約三十車次，載往口湖
    鄉地勢低漥之農田填土，每車裝運約十五立方公尺，代價一
    千六百元，曾經為王志強轉交四千八百元予被告甲○，且被
    告甲○係在海水浴場指揮砂石車行車路線等語（見偵字第五
    六００號卷第五十三頁）；證人陳前地即根基營造股份有限
    公司台西施工所專案副理證稱：曾經有車號ＵＶ－９３５號
    砂石車載運海砂前往該公司工程所在地回填，自其於八十八
    年七月十六日到職後，所使用之海砂數量約為70465立方公
    尺等語（見偵字第五六００號卷第四十五頁），惟被告子○○等在八十八年八月底才開始在上開地點共同盜採海砂，則
    在此之前，子○○等人應無從供應根基公司所需之海砂，而
    陳前地於本院前審到庭證稱他所用砂石係向竹竹公司購買，
    未向其他公司購買，故證人陳前地前開海砂數量約為70465
    立方公尺證詞，尚難遽認為係向子○○等人購買，而戊○○
    月曆上記載賣予根基公司之車次數為920次，海砂數量為147
    20立方公尺（見偵字第五六００卷第十九頁），應以戊○○
    所稱為可信。證人楊聰明即太平洋建設股份有限公司西濱快
    速公路台西交流道至下崙段新建工程工地主任證稱：因工程
    需用土方，曾與李金伏工程有限公司簽訂土方工程承攬契約
    等語（見偵字第五六００號卷第五十五頁）；證人王昆山證
    稱：伊為土木承包商，與李金池合夥分包太平洋建設股份有
    限公司之所承造西濱快速公路部分工程，曾於八十八年九月
    底至三條崙海水浴場向被告甲○洽商購買海砂，作為工程回
    填用之土方，惟因價格未能達成合意而作罷。嗣於同年十月
    二十日前後，被告乙○○主動打電話聯繫欲販售海砂，並由
    乙○○自行駕車載運十六車次之海砂前往伊承包之工地傾倒
    ，每車載運十五立方公尺，每車含運費要價2270元，預定在
    十一月初付36320元予乙○○等語（見偵字第五六００號卷
    第五十七頁）；證人李金池證稱：與弟李金伏合夥開設李金
    伏工程有限公司，並與王昆山合夥分包太平洋建設股份有限
    公司之所承造西濱快速公路部分工程等情（見偵字第五六０
    ０號卷第七十一頁）。另據證人吳輝霖證稱：伊為乙○○之
    學長，曾受乙○○指示在海水浴場向進出之砂石車收取購料
    單，工作項目為乙○○指定，與戊○○本不認識，但每日工
    資八百元係由戊○○給付等語（見偵字第五六００號卷第一
    ０一頁）。及證人張坤能即雨琛公司之董事長，被告戊○○
    之胞弟於八十八年十一月十二日在雲林縣調查站應訊時證稱
    ：雨琛公司係透過「意師」而得以承包本件抽砂工程，曾經
    在海水浴場碰到子○○、癸○○在現場觀看工程進行；於抽
    砂工程開始進行時，鄉長子○○就介紹甲○給我們認識，並
    且表示甲○係代表四湖鄉公所在現場監督，而甲○確實也是
    每天在三條崙海水浴場工地現場巡視等語（見偵字第五六０
    ０號卷第九十七頁）。則依證人鄭振華、王志強、王福松、
    張坤能上開證詞，參酌戊○○於原審審理時供述：海砂的款
    項係甲○、乙○○陸續拿給我的乙節（見一審卷(一)第二六五
    頁），顯見被告甲○涉入之深，足證被告甲○確有參予海砂
    販售之行為無疑。又參照卷附查扣自被告乙○○之海砂購料
    單一本，及「根基營造台西工務所土方紀錄表」影本四張，
    亦可知本件海水浴場所抽取之海砂確係由被告乙○○負責販
    售，其於偵審中就此部分之自白，固堪信為實在。而被告甲○確有參予海砂販售之行為無疑，業如前述，至於證人鄭振
    華嗣後改稱：甲○去過一、二次，看看就走了，甲○沒有指
    揮云云；證人王志強嗣後改稱：不知王福松將錢交給何人云
    云。核與證人王福松前揭於偵查中證述：有為王志強轉交四
    千八百元予甲○（見偵字第五六００號卷第五十四頁背面）
    、及於原審審理時證稱：三崙海水浴場的款項係由「阿上」
    及他兒子來結帳，甲○有在場外指揮車輛出入，我看過一次
    等情節（見一審卷(二)第一０頁）、證人張坤能前開證述均不
    相符。足認證人鄭振華、王志強嗣後翻異之說詞，顯不足採
    信，尚不能採為有利於被告甲○之認定。從而，被告甲○辯
    稱僅係基於與被告乙○○間之父子情誼，偶而幫忙乙○○，
    對於現場販賣海砂之事實並不知情云云，顯係圖卸之詞，不
    足採信。
(九)據被告乙○○於偵查中供稱：所抽取之海砂係販售予一般農
    民、太平洋建設公司、根基營造股份有限公司及四湖鄉農會
    ，以每一立方公尺三十五元之價格向戊○○購買，並以每一
    立方公尺一百元之價格賣出，自八十八年九月九日開始迄案
    發時止計賣出四千多台車次，約六、七萬立方公尺等語（見
    偵字第五六００號卷第六十七頁）。而依照卷附查扣自被告
    戊○○之八十八年九月及十月之月曆上載有「民」、「農」
    、「基」、「太」等字樣，各該字樣後並記載有阿拉伯數字
    。據被告戊○○於八十八年十月三十一日偵訊時供稱：上開
    記載乃係根據吳輝霖所收取之購料單第一聯，統計載運砂石
    車之車次數量，作為向乙○○請領海砂抽取費用之依據，該
    月曆有關「民」、「農」、「基」、「太」，係指「一般民
    眾」、「四湖鄉農會」、「根基營造」、「太平洋建設」，
    各該字後之數字即是當日出料之車輛數目，10月24日、25日
    ，因吳輝霖未向我報告，所以尚未登記，88年9月9日至10月
    23日間，計出料給一般民眾2815車次、四湖鄉農會208車次
    、根基營造920車次、太平洋建設982車次，合計4925車次等
    語。對照前揭證人王志強、王福松、陳前地、楊聰明、王昆
    山等人之證述，及被告乙○○之供述，堪信被告戊○○上開
    供述確屬實情。而被告癸○○於原審審理時亦自承四湖鄉農
    會確曾使用抽取自海水浴場之海砂，顯見其對於海水浴場抽
    取海砂之工程，及販賣海砂之事實，應知之甚詳，乃其竟辯
    稱全不知情云云，無非畏罪卸責之詞，無可採信。又據證人
    陳前地所述，根基營造股份有限公司台西施工所，曾經使用
    之海砂數量約為70465立方公尺，而被告戊○○記載有據者
    僅920車次，倘以每一車次載運十六立方公尺計算，僅有147
    20立方公尺，其間差額達55000餘立方公尺，其因何在？陳
    前地於本院前審到庭證稱他所用砂石係向竹竹公司購買，未
    向其他公司購買，前後所供岐異，均非可採，故證人陳前地
    前開海砂數量約為70465立方公尺證詞，尚難遽認為係向子
    ○○等人購買，應以戊○○月曆上記載賣予根基公司之車次
    數為920次，海砂數量為14720立方公尺為可信。據上所述，
    姑不論本件案發後仍堆積於而海水浴場岸邊泳池內未及運出
    販售之海砂，僅前揭經查獲販售有據部分，計4925車次立方
    公尺，以每一車次可載運十六立方公尺計算，被告乙○○等
    人實際外運出售之海砂數量總計達78800立方公尺；再以每
    一立方公尺販售價格一百元計算，計可得七百八十八萬元。
    至於被告子○○、癸○○及甲○父子間究竟如何分配上開不
    法利益，雖查無確切之證據可資證明，惟金錢往來本非必經
    過金融機構，且現金之授受較具隱密性，不易為外界察覺，
    自不得以未有明確之證據證明被告子○○、癸○○曾經收取
    販賣海砂所得之金錢，率認其二人未參與本件犯行，其等執
    此而為抗辯，要無可取。
(十)被告戊○○於本件偵、審中自承：其至本件案發時止業已獲
    被告乙○○給付工程費二百萬元，核與被告乙○○之供述相
    符，堪信屬實。依照卷附「三條崙海水浴場海堤閘門疏浚飄
    砂淤積工程」契約書投標須知附記「所疏浚之廢土由乙方（
    即雨琛公司）自行處理」，被告戊○○依約非不得自行處理
    販賣海砂取得全部之利益，何以竟任由素昧平生之被告乙○○等人平白分得利益；又被告戊○○果應依約自行處理所抽
    取之全部淤砂，則於本件案發後，尚堆積於三條崙海水浴場
    之海砂，自仍應由被告戊○○處理清運，乃被告子○○於本
    院更二審審理時竟以四湖鄉公所之名義呈請雲林縣政府函請
    原審准予將該海水浴場內堆積之海砂清除（參照卷附雲林縣
    四湖鄉公所89年2月22日四鄉民字第00315號函、雲林縣政府
    89年3月1日89府建觀字第8900016417號函），是可知被告戊○○對於所抽取之海砂，實際並無處分權，上開契約書有關
    「所疏浚之廢土由乙方自行處理」之記載，無非係被告子○○為掩人耳目之手段，被告乙○○所稱其係向被告戊○○購
    買海砂云云，顯係為迴護被告子○○等人不法行徑之詞，不
    足採信。又被告戊○○自始即已知悉被告子○○、癸○○、
    甲○及乙○○有意假借疏浚三條崙海水浴場閘門淤砂為由，
    遂行販賣海砂之實，有如前述，且依「三條崙海水浴場海堤
    閘門疏浚飄砂淤積工程」契約書所載，該工程之工程費僅十
    八萬元、工期十四日、抽砂數量亦僅有六千四百立方公尺，
    惟實際施工日數長達二個月，所抽取之海砂數量亦達98050
    （78800十19250）立方公尺以上，其實際從事之抽砂工程與
    約定之內容明顯不符，況被告戊○○自承從未向四湖鄉公所
    具領款項乙情屬實，若非其貪圖抽砂工程之利潤，而從事分
    擔抽取海砂之行為，被告子○○等人當無從取得海砂以供販
    賣；況乎其間歷經檢調單位之查緝後，竟不知收斂，仍執迷
    不悟，繼續違法抽取海砂，足見被告戊○○確係甘於受人利
    用，而共同從事盜採海砂。縱其對於所抽取之海砂無處分之
    權，然其所為抽取海砂之行為，既屬盜採海砂販賣行為之一
    部，自不得據此解免其應負之罪責，故被告戊○○執此而為
    之抗辯，要無可取。再者，據證人張坤能八十八年十一月十
    二日在雲林縣調查站應訊時證稱：八十八年十月二十七日戊○○遭羈押後，四湖鄉農會總幹事癸○○、怪手司機阿華（
    即鄭振華）及二位男子於十月二十八日下午一時三十分許到
    雨琛公司，一方面瞭解戊○○遭訊問之內容，另一方面安撫
    我們會負責處理，不會讓戊○○吃上官司。同日晚間九時許
    鄉長子○○、總幹事癸○○通知我們到四湖鄉○○村○○路
    三一巷三二號鄉長住所商議事情，我到達鄉長住所後，除鄉
    長子○○、總幹事癸○○在場外，尚有甲○、乙○○、「阿
    華」、「阿霖」（即吳輝霖）及律師簡承佑等人也在場，癸○○表示渠等準備負擔戊○○律師費用，並準備聘請簡承佑
    律師，乃要求我在委任狀上簽名。我因不瞭解他們聘請簡承
    佑律師之真正用意，乃在委任狀上簽名。事後簡律師於十月
    二十九日上午赴臺灣雲林看守所辦理戊○○會面，簡律師有
    意引導戊○○供述係單純盜採海砂，與四湖鄉公所無關，我
    認為鄉長子○○可能為了卸責，而將全部罪責推給戊○○承
    擔，因此我另外聘請黃俊仁律師為戊○○辯護等語明確。以
    之對照本案歷次偵、審中，被告子○○、癸○○、甲○、乙○○等人之供述，其等不約而同，確有將全部責任推卸予被
    告戊○○承擔之傾向，可見證人張坤能上開供述應非純屬臆
    測。再者，被告子○○自八十七年三月一日起即擔任四湖鄉
    鄉長職務，此前係由其胞兄蘇金煌擔任鄉長，是其在四湖鄉
    乃至於雲林縣境內自有相當程度之影響力，不待贅言。而同
    案被告辛○○於四湖鄉公所建設課擔任技士迄今，為被告子
    ○○之下屬；被告戊○○乃高雄人士，與雲林縣毫無地緣關
    係，對於擔任鄉長之被告子○○自有所忌憚，是揆諸辛○○
    、戊○○二人於本件案發後偵訊之初，對於被告子○○、癸○○等人涉案情節均避諱不語，乃至嗣於原審審理時，對於
    有關被告子○○、癸○○等人涉案之供述，復一反前此之供
    述，對於被告子○○、癸○○所為多所隱瞞迴護，要無非係
    忌憚被告子○○之故，是辛○○、戊○○嗣於原審審理時所
    述，與二人前揭偵查中之供述不符者，應不足採信。被告子
    ○○等人據此指摘辛○○、戊○○前揭偵查中之供述不實，
    均無足取。綜上所述，被告等人上開所辯顯係卸責之詞，均
    不足採，本件事證已臻明確，彼等犯行均堪認定。
三、本件盜採海砂，據辛○○於偵查中自白稱：「八月二十日鄉
    長指示我簽一張僱工疏浚之簽呈，當時我還不清楚狀況，九
    月十三日我跟港澳公司負責人至現場池內有抽砂在進來池子
    內，心裡有疑問，但我不敢問鄉長，九月二十三日由警方去
    取締，在下午四點總幹事癸○○一直打電話催我去現場，當
    時我心裡很不願意，去怕牽連到我，害了我，又我到現場會
    向水利課庚○○陳述現場是由鄉公所僱工疏浚這件事，是癸○○在浴場販賣部事前指示我至現場要說是鄉公所要疏浚的
    ，當時我就感覺到鄉長及總幹事在利用我，且之前寫簽呈，
    是有計劃性的抽砂行為，九月二十八日工程發包是我的錯誤
    ，因為鄉長他們之前已經在抽砂了，事後發包是配合他們的
    不法勾當，當時我沒有拒絕去做，是我最大的錯誤。」（見
    偵字第五八六七號卷第一二四頁）。參酌戊○○於調查時供
    陳：辛○○要求我提供三家廠商參加比價，．．辛○○口頭
    同意，只要將抽取砂石堆放於南側蓄水池即可等情（見偵字
    第五五三六卷第五頁背面、第七頁），足見辛○○雖懷疑被
    告子○○等盜採海砂，仍因其個性軟弱懾於子○○之威勢所
    致，僅對子○○予以行政業務上之配合，未以自己共同犯罪
    意思而參與，是其遵被告子○○交代，辦理工程招標、簽約
    事宜，作被告子○○等盜採海砂之幌子，辛○○固未參與子
    ○○等盜採海砂行為，但其製作工程招標、簽約公文時，顯
    有幫助子○○等人盜採海砂之意圖，應可認定。
四、按行為後法律有變更者，適用行為時之法律。但行為後之法
    律有利於行為人者，適用最有利於行為人之法律，新刑法（
    九十四年二月二日公布，於九十五年七月一日施行）第二條
    第一項定有明文，故行為人實施犯罪行為後，法律有變更，
    依上開新刑法第二條第一項規定，原則上應適用行為時之法
    律，例外於新法較有利於行為人時，始適用新法，即採「從
    舊從輕原則」。惟基於罪刑法定原則及法律不溯及既往原則
    ，行為之處罰，以行為時之法律有明文規定者為限，必行為
    時與行為後之法律均有處罰之規定，始有新法第二條第一項
    之適用（最高法院九十五年度第八次刑事庭會議決議意旨參
    照），至新舊法孰重孰輕，應以其可罰性範圍及刑之重輕為
    主要比較對象。(1)修正後刑法第二十八條共犯規定為：「二
    人以上共同實行犯罪之行為者，皆為正犯」，修正前則規定
    ：「二人以上共同實施犯罪之行為者，皆為正犯。」揆諸其
    修正理由係為釐清陰謀共同正犯、預備共同正犯、共謀共同
    正犯是否合乎本條規定之正犯要件。而本被告等人間，其犯
    行非屬陰謀、預備共同正犯。則比較新舊法之結果，適用修
    正施行後之規定並非較有利於正犯。(2)修正後刑法刪除第五
    十五條牽連犯規定。本件被告等所犯竊取公有財物、登載不
    實文書二罪具有牽連犯之關係，依修正前即行為時之規定，
    應從一重之罪處斷；依修正後之刑法既已刪除牽連犯之規定
    ，則所犯上述各罪應依數罪併罰之規定分論併罰。比較新舊
    法之規定，修正後之規定並非較有利於被告。(3)本件涉及法
    律變更部分，綜合上述比較新舊法之規定，以舊刑法有利於
    被告，依新刑法第二條第一項後段規定，自應適用較有利之
    修正前刑法相關規定。
五、被告子○○為四湖鄉鄉長，綜理該鄉鄉政，為依據法令從事
    公務之人員，竟假藉其擔任四湖鄉鄉長職務上之機會，以透
    過疏浚三條崙海水浴場之閘門淤砂為由，結夥被告癸○○、
    甲○、乙○○、戊○○等人，盜採四湖鄉海域海砂販賣牟利
    ，核被告子○○所為，係刑法第一百三十四條前段、第三百
    二十一條第一項第四款公務員假借職務上之機會結夥三人以
    上竊盜罪。被告癸○○、甲○、乙○○、戊○○等四人並無
    公務員身分，依刑法第三十一條第二項「因身分或其他特定
    關係致刑有重輕或免除者，其無特定關係之人，科以通常之
    刑」規定，核被告癸○○、甲○、乙○○、戊○○等四人所
    為，均犯刑法第三百二十一條第一項第四款結夥三人以上竊
    盜罪。被告子○○、癸○○、甲○、乙○○、戊○○等五人
    所犯結夥三人以上竊盜行為，有犯意聯絡及行為分擔，均應
    論以共同正犯。公訴人認被告子○○、癸○○、甲○、乙○○、戊○○等五人竊取國有海砂販賣牟利行為，係犯貪污治
    罪條例第四條第一項第一款竊取公有財物罪，惟被告子○○
    係假藉其擔任四湖鄉鄉長職務上之機會，盜採四湖鄉海域海
    砂販賣牟利，呈報縣政府請示核准辦理三條崙海水浴場整治
    工程，疏浚閘門之淤砂乃為幌子，因四湖鄉公所委託整治設
    計之港澳公司壬○○於八十七年九月十三日到現場查勘整治
    範圍時，被告等已在八十八年八月底開始盜採海沙，所盜採
    海沙之位置，非在海水浴場欲疏浚閘門之淤砂範圍內，係在
    三條崙海水浴場外面海域，並非在四湖鄉鄉長即被告子○○
    職務上所管有四湖鄉三條崙海水浴場公共造產之範圍內，已
    如前述，該盜採海砂之範圍非屬被告子○○職務上管有之範
    圍，故與三條崙海水浴場整治工程及被告職務均無關，自不
    能以貪污治罪條例論處，則公訴人認被告子○○等五人係犯
    貪污治罪條例第四條第一項第一款竊取公有財物罪，起訴法
    條容有未洽，因起訴之基本事實相同，起訴法條應予變更。
    又有關本件「三條崙海水浴場海堤閘門疏浚飄砂淤積工程」
    契約書、「開標紀錄」等，均係擔任雲林縣四湖鄉公所建設
    課技士之同案已判決確定被告辛○○於職務上所掌管之公文
    書，其明知並無實際之比價、開標等事項，竟仍予登載於其
    職務上所掌管之上開公文書內，自係觸犯刑法第二百十三條
    公務員登載不實公文書罪。被告子○○為辛○○之上級主管
    ，對於辛○○之行為具有支配力，與辛○○對於該等不實文
    書均具有職務上掌管之特定關係，故其指示辛○○對上開公
    文書為不實之登載，亦係觸犯同條之公務員登載不實公文書
    罪。又被告癸○○承被告子○○授意指示被告戊○○自行準
    備三家公司參加疏浚工程之假比價及假發包，進而拜託辛○○登載上開不實之公文書部分，被告癸○○、戊○○雖無公
    務員之身分，惟因與具有公務員身分之被告子○○、辛○○
    ，共同串通以虛偽比價、開標等事項登載於公文書內，依刑
    法第三十一條第一項之規定，仍應負刑法第二百十三條公務
    員登載不實公文書罪之共犯責任。被告癸○○指示被告戊○○自行準備三家公司參加疏浚工程之假比價及假發包，進而
    拜託辛○○登載上開不實之文書，因辛○○就所登載之事項
    是否屬實，僅係事實認定之問題，並無價值判斷之審查餘地
    ，被告癸○○、戊○○自不得以辛○○對於所登載事項有所
    謂「實質之審查權」而解免罪責。被告子○○、同案被告辛○○與被告癸○○、戊○○間，對公務員登載不實公文書罪
    之施行，有犯意聯絡及行為分擔，均為共同正犯。被告子○○、癸○○、甲○、乙○○、戊○○於近二個月之期間內接
    續不斷盜採海砂販賣之行為，係基於一個竊盜財物之犯罪故
    意下，接續實施之數個舉動，而侵害同一之法益，應僅論被
    告子○○以一個公務員假借職務上之機會結夥三人以上竊盜
    罪；被告癸○○、甲○、乙○○、戊○○各論一個結夥三人
    以上竊盜罪。被告子○○所犯上開二罪間，有方法與結果之
    牽連關係，應依修正前刑法第五十五條後段牽連犯規定從較
    重之公務員假借職務上之機會結夥三人以上竊盜罪處斷（依
    刑法第一百三十四條前段加重結果，該罪最重法定本刑為有
    期徒刑七年六月）。被告癸○○、戊○○所犯上開二罪間，
    有方法與結果之牽連關係，均應依修正前刑法第五十五條後
    段牽連犯規從較重之公務員登載不實公文書罪處斷。
六、原審予以論罪科刑，固非無見。惟(一)子○○等人盜採數量，
    應為78800立方公尺，獲利788萬元，原判決將證人陳前地所
    稱在子○○等人盜採前購買砂石之數量算入本件盜採數量，
    尚有未當。(二)本件雨琛公司「工程開工呈報書」、「工程完
    工呈報書」係以張坤能名義呈報，非辛○○依職務制作之文
    書，非屬辛○○登載不實之犯行內，原判決認此部分係屬辛○○登載不實之犯行內，委有未妥。(三)癸○○、戊○○就招
    標、工程契約，與辛○○有公務員登載不實之犯意聯絡，行
    為分擔，均屬共同正犯，原判決未予認定，亦有未洽。(四)癸○○、甲○、乙○○及戊○○無公務員身分，惟其等與被告
    子○○共犯上開之罪，應以與公務員共犯上開之罪，乃原判
    決以公務員犯貪污條例之罪論處，洵有違誤。被告等上訴否
    認犯罪，雖無理由。惟原判決就被告子○○等人部分既有可
    議，自無可維持，應予撤銷改判。爰審酌被告子○○為民選
    之地方鄉長，不知積極造福鄉里，為貪圖私利，利用擔任鄉
    長機會，以合法掩護非法，違法濫採海砂，引發民怨；被告
    癸○○身為四湖鄉農會總幹事，不思善盡職務，為民謀福，
    反與子○○共同違法牟利；被告甲○及乙○○父子二人不思
    正當營生，為謀取不法利益，與公務員勾結；被告戊○○為
    抽砂廠商，竟配合子○○組成共犯結構，非法盜採砂石，暨
    渠等智識程度，及犯罪後之態度等一切情狀，各量處如主文
    所示之刑，以資懲儆。癸○○、甲○因犯罪時間在九十六年
    四月二十四日之前，符合九十六年七月十六日施行之中華民
    國九十六年罪犯減刑條例規定，應依同法第二條第一項第三
    款規定減其刑期二分之一，分別應減為有期徒刑九月。被告
    癸○○、甲○前未曾受有期徒刑以上刑之宣告，有臺灣高等
    法院被告全國前案紀錄表各一紙在卷可稽，經此偵審程序及
    科刑之教訓後，當知警惕，應無再犯之虞，本院認彼二人所
    受宣告之徒刑，以暫不執行為適當，併予宣告被告癸○○、
    甲○均緩刑三年，以勵自新。
據上論斷，應依刑事訴訟法第三百六十九條第一項前段、第三百
六十四條、第二百九十九條第一項前段、第三百條，刑法第二條
第一項、第十一條前段、（修正前）第二十八條、第三十一條第
一項、第一百三十四條、第二百十三條、第三百二十一條第一項
第四款、（修正前）第五十五條後段、第七十四條第一項第一款
，中華民國九十六年罪犯減刑條例第二條第一項第三款、第七條
，判決如主文。
本案經檢察官江守權到庭執行職務。
中    華    民    國    99    年    5     月    26    日
                  刑事第一庭審判長法官  茆  臺  雲
                                  法官  王  明  宏
                                  法官  蔡  長  林
以上正本證明與原本無異。
如不服本判決應於收受送達後10日內向本院提出上訴書狀，其未
敘述上訴理由者，並得於提起上訴後10日內向本院補提理由書（
均須按他造當事人之人數附繕本）「切勿逕送上級法院」。
                                書記官  李  培  薇
中    華    民    國    99    年    5     月    26    日
附錄本案論罪科刑法條全文：
刑法第一百三十四條：
  公務員假借職務上之權力、機會或方法，以故意犯本章以外各
罪者，加重其刑至二分之一。
  但因公務員之身分已特別規定其刑者，不在此限。
刑法第二百一十三條：
  公務員明知為不實之事項，而登載於職務上所掌之公文書，足
以生損害於公眾或他人者，處一年以上七年以下有期徒刑。
刑法第三百二十一條第一項第四款：
  犯竊盜罪而有左列情形之一者，處六月以上五年以下有期徒刑
：
四  結夥三人以上而犯之者。
              現  場  圖
                                .               .
      管線    200m                      蚵           航
┌─── ×==========┐         .       架      .    道
│       │<南堤岸>  │  80m                                外
│   三  │          ├──┐   .               .           傘
│   條  │          │ 南 │                               頂
│   崙  │ 南蓄水池 =  閘 │   .               .           沙
│入 海  │   200m   │ 門 │160m                           洲
=    水  ├==========┤    │   .               .
│口 浴  │<中堤岸>  ├──┘           蚵           航
│   場  │          │ 北      .       架      .    道
│   園  │北蓄水池  =  閘
│   區  │   200m   │ 門      .               .
│       │ <北堤岸> │  200m          300m
│       │          │
└────===========×         .               .
              200m  管線
                            抽砂.               .
                            ×管線                       ◎
                                .               .      抽砂船

司法院資訊處製作；財團法人民間司法改革基金會備份。
